臺灣宜蘭地方法院刑事判決　　　　　　　　　　　　　九十一年度易字第二二六號
　　公　訴　人　臺灣宜蘭地方法院檢察署檢察官
　　被　　　告　丙○○
右列被告因竊盜案件，經檢察官提起公訴（九十年度偵字第三一三九號），本院判決
如左：
      主  文
丙○○竊盜未遂，處有期徒刑參月，如易科罰金，以參佰元折算壹日。
      事  實
一、丙○○前於民國（下同）八十五年間因違反懲治盜匪條例案件，經本院於八十五
    年十一月十三日以八十五年度訴字第三六四號判決處有期徒刑七年八月褫奪公權
    五年，於同年十二月二十一日確定，經送監執行，於八十九年五月十二日假釋出
    獄，現仍在假釋中，竟不知悔改，意圖為自己不法之所有，於九十年十月十一日
    中午十二時三十分許駕駛前後分別懸掛ＫＧ─四九七一號及ＲＦ─四九九七號自
    用小客車車牌各一面於引擎號碼：ＲＶ一七０四五二號，原車牌號碼：ＮＢ─四
    ０七０號之已報廢藍色福斯牌自小客車一輛，進入位於宜蘭縣員山鄉○○路九九
    號之工寮（侵入住居部分未據告訴），正著手竊取丁○○及己○○所有之二扇鋁
    門，並將其拆卸分解之際，因林韋昌之兄弟戊○○發覺並抄下車牌號碼後報警處
    理而未得手，丙○○則乘隙駕駛上開自小客車逃逸，經警循線於當日下午五時許
    ，在宜蘭縣員山鄉○○路實習農場對面產業道路，緝獲正從上開藍色自小客車內
    出來之丙○○，而循線偵悉上情。
二、案經宜蘭縣警察局宜蘭分局報告臺灣宜蘭地方法院檢察署檢察官偵查起訴。
      理  由
一、訊據被告丙○○矢口否認有何竊取鋁門窗犯行，辯稱：現場的鋁門窗不是伊拆卸
    的，是颱風倒下的，而且那是沒有價值的東西，如果伊去拆卸，現場會有人阻止
    伊云云。經查，右揭事實，業據證人戊○○於警訊中證稱：當時我在工寮距離三
    十公尺處，就聽到工寮內有敲擊聲，我立即快步向前察看，要從前門進入時，即
    發現一個人影從側門跑出來，我隨即跑到側門，就發現被告在側門旁，乃將他攔
    下，詢問他為何在工寮中，後來我與被告進入工寮，就發現兩扇大門被分解拆卸
    在地上，我詢問被告為何大門會被拆卸分解，被告則答稱剛與另二名男子在場，
    由這二名男子分解拆卸大門，後來這二名男子發現有人來就立刻逃離現場，但我
    在距離三十公尺處聽到工寮內有敲擊聲時，就快步跑至工寮前門察看，只發現被
    告，並且在工寮內約二百公尺處未發現其他人，且於距工寮三十公尺處發現一部
    藍色福斯牌後方懸掛ＫＧ─四九九七號自用小客車，我就記下車牌號碼打電話報
    警，被告並曾說這部車子是他的等語（見警訊卷第十四、十五頁），於本院調查
    中除就前情結證屬實外，並證稱：該工寮平時有上鎖，因颱風後門有被沖壞，但
    我去的時候，該處連門及鎖都被拆下等語（見本院九十一年五月三十日訊問筆錄
    ）。且被告於警訊中就於前揭工寮所遇見之二名男子之特徵、姓名，盡皆表示不
    認識或不知情，則是否確有二名男子亦難信實，況如確有他人存在，證人戊○○
    豈能於距工寮三十公尺處聽見聲響後隨即進入工寮內察看，並於附近二百公尺內
    皆未發現他人蹤跡？顯見被告辯稱未進入工寮內拆卸鋁門窗云云，應為卸責之詞
    ，不足採信。是本件事證明確，被告犯行洵堪認定。
二、被告丙○○進入前揭工寮內竊取鋁門窗，於拆卸分解之際為被害人家屬察覺而不
    遂，核其所為，應係犯刑法第三百二十條第三項之竊盜未遂罪，公訴意旨漏未斟
    酌此點，而認被告係被告攜帶兇器並毀越房屋安全設備進入行竊，惟前揭工寮門
    鎖已為颱風所毀，則被告踰越何種安全設備進入工寮實屬不能證明，且扣案之扳
    手及螺絲起子雖在現場查獲，並非工寮原有之物，然被告亦否認為其所有，難認
    係被告持以行竊之工具，則公訴人認被告涉犯刑法第三百二十一條第一項第二、
    三款之罪嫌，並論以想像競合犯，尚有未洽，惟其基本事實同一，本院自應予審
    理，並變更其起訴法條。而被告已著手於犯罪行為之實施，而未致生竊盜之結果
    ，為未遂犯，依刑法第二十六條前段之規定減輕其刑。又被告雖一行為竊得丁○○及己○○之物，然因鋁門窗皆置於工寮之內，被告所破壞者僅為一財產監督權
    ，應包括論以一罪，併敘明之。爰審酌被告之素行，與其犯罪手段、所生危害尚
    屬輕微、所竊財物之價值非高，及犯後否認犯行等其他一切情狀，量處如主文所
    示之刑，並諭知易科罰金之折算標準，以示懲戒。至扣案之扳手三支及螺絲起子
    一支，雖係供犯罪所用之物，然非被告所有，業據被告自承在卷，爰不另予宣告
    沒收。
三、公訴意旨另以：丙○○意圖為自己不法之所有，連續於九十年七月二十六日二十
    時許，在宜蘭縣宜蘭市○○路三十四巷十八號前，竊取庚○○所有ＫＧ─四九七
    一號自用小客車車牌兩面；復於不詳時間，在宜蘭縣宜蘭市○○路與黎明路口之
    忠將拖吊場，竊取庚○○所有已報廢ＲＦ─四九九七號自小客車車牌一面，並將
    竊得之ＫＧ─四九七一號及ＲＦ─四九九七號自用小客車車牌各一面，分別懸掛
    於引擎號碼：ＲＶ一七０四五二號，原車牌號碼：ＮＢ─四０七０號，已報廢藍
    色福斯牌自小客車後方及前方，因認被告丙○○涉有竊盜罪嫌。按犯罪事實應依
    證據認定之，無證據不得推定其犯罪事實，又不能證明被告犯罪者，應諭知無罪
    之判決，刑事訴訟法第一百五十四條、第三百零一條第一項分別定有明文。訊之
    被告丙○○堅詞否認此部分之犯行，辯稱：伊當日係前往該處釣魚，並非從藍色
    自用小客車中爬出來，該車不是伊的，伊是搭路人的便車要去釣魚，伊看到車子
    掉落在現場才去看看而已，伊並沒有使用釣具，是用「環保釣」的方式，因見車
    輛掉落路面，乃至現場察看，並未竊取車輛及該車懸掛之車牌等語。經查：引擎
    號碼：ＲＶ一七０四五二號，原車牌號碼：ＮＢ─四０七０號，已報廢藍色福斯
    牌自小客車係車主劉偉行於八十九年七月報廢後，由羅慶財收購，應儲存於台北
    市南港區○○○路○段一六八號，有廢機動車輛回收管制聯單二張在卷可稽。而
    ＲＦ─四九九七號自用小客車車牌，原係趙東明所有，於八十九年一月三十一日
    辦理註銷，有車籍作業系統─查詢認可資料表、駕駛執照影本、汽車買賣合約書
    、切結書各一件附卷足參。證人趙東明亦於偵查中到庭陳稱因汽車引擎損壞，已
    將車輛出售予宜蘭監理站附近之展業汽車行等語（見偵查卷第二十七頁），後經
    查證該車確由展業汽車行負責人庚○○購得。證人庚○○於本院調查中亦結證稱
    ：ＫＧ─四九七一號車牌係簡伯倫於車牌失竊前二、三天將原車出售予我，但我
    買回時，車牌已經遭竊；趙東明的車也是我買的，當時我把買來報廢的車都放在
    住處及工廠旁的道路上，ＲＦ─四九九七號及ＫＧ─四九七一號車也都停放在路
    邊，後來二面車的車牌都遺失，應該不是同一天遺失的，因為我買車的時間不同
    ；這二台車都是我買的，應該有四面車牌，因為我們買車後，都是等證件來後才
    報廢，故先將車子停放路邊等證件，但還沒等到證件，車牌就遺失了，我並不認
    識被告等語（見本院九十一年五月三十日訊問筆錄），堪信證人庚○○將前揭二
    台報廢之自用小客車買回後，為等待相關程序完成，乃任意停放路邊，致懸掛之
車牌為人所竊取。雖證人戊○○於本院調查中證稱被告曾承認該車係其所有，另
    當日在宜蘭縣員山鄉○○路實習農場對面產業道路緝獲被告之員警甲○○、乙○○於本院調查中亦證稱：該車子是藍色福斯汽車，前後車牌不一，當時被告車內
    沒有工具、釣具，亦無其他人，渠等目擊被告正從車內爬出，並在被告身上查獲
    鑰匙一把，恰可開啟藍色自用小客車等語（見本院九十一年六月十日訊問筆錄）
    ，然僅能證明該已報廢藍色自用小客車為被告所駕駛，則前揭二面自用小客車車
    牌為何懸掛於該車上之原因甚多，且羅慶財因他案刻正通緝中，就前揭車輛何以
    由被告駕駛使用及車牌如何取得懸掛等情，均未到庭說明，基於「罪證有疑，利
    於被告」之法理，尚難據此即推認被告涉有竊取前開二面自用小客車車牌之犯行
    。此外，亦查無其他積極證據足認被告確有公訴人所指此部分之犯行，惟公訴意
    旨認此部分與前揭論罪科刑部分為連續犯，有裁判上一罪之關係，爰不另為無罪
    之諭知。
據上論斷，應依刑事訴訟法第二百九十九條第一項前段、第三百條，刑法第三百二十
條第三項、第一項、第二十六條前段、第四十一條第一項，罰金罰鍰提高標準條例第
一條前段、第二條，判決如主文。
本案經檢察官郭欣怡到庭執行職務。
中        華        民       國     九十一     年   八   月     六      日
                                    臺灣宜蘭地方法院刑事第二庭
                                        審判長法  官
                                              法  官
                                              法  官
右正本證明與原本無異。
如不服本判決，應於判決送達後十日內向本院提出上訴狀 (應附繕本) ，上訴於臺灣
高等法院。
                                              書記官
中        華           民           國        九十一   年   月          日
附錄本案論罪科刑法條全文：
中華民國刑法第三百二十條
 (普通竊盜罪、竊佔罪)
意圖為自己或第三人不法之所有，而竊取他人之動產者，為竊盜罪，處五年以下有期
徒刑、拘役或五百元以下罰金。
意圖為自己或第三人不法之利益，而竊佔他人之不動產者，依前項之規定處斷。
前二項之未遂犯罰之。
